【裁判字號】    97,易,488
【裁判日期】    970829
【裁判案由】    傷害等
【裁判全文】
臺灣桃園地方法院刑事判決               97年度易字第488號
公  訴  人  臺灣桃園地方法院檢察署檢察官
被      告  丙○○
選任辯護人  康英彬律師
上列被告因傷害等案件，經檢察官提起公訴（96年度偵字第2283
7 、24518 號，被告於本院準備程序進行中就被訴事實為有罪之
陳述，經本院告知簡式審判程序意旨，並聽取公訴人、被告之意
見後，本院裁定依簡式審判程序審理，判決如下：
    主  文
丙○○以加害生命及身體之事，恐嚇他人致生危害於安全，處有
期徒刑陸月；又以加害生命及身體之事，恐嚇他人致生危害於安
全，處有期徒刑陸月。應執行有期徒刑拾月。緩刑貳年。
丙○○被訴傷害部分公訴不受理。
    事  實
一、丙○○因不滿甲○○要求分手，分別為下列行為：
  (一)於民國96年6 月3日 凌晨2 時許，前往甲○○位於桃園縣平
    鎮市○○路○○段103 巷7 號之住處，竟基於恐嚇危害安全
    之犯意，以打開瓦斯桶及手持打火機向甲○○恫嚇稱：「要
    與甲○○一起死」等語，以加害生命、身體之事情，恐嚇甲
    ○○，使甲○○心生畏懼，致生危害於安全。
  (二)又於同年9 月7 日下午2 時許，前往甲○○上開住處，復基
    於恐嚇危害安全之犯意，一手持疑似強酸液體1 瓶，一手抓
    住甲○○且向甲○○恫嚇稱：「要與甲○○一起同歸於盡」
    等語，以加害生命、身體之事情，恐嚇甲○○，使甲○○心
    生畏懼，致生危害於安全。
二、案經甲○○訴由桃園縣政府警察局平鎮分局報請臺灣桃園地
    方法院偵查後起訴。
    理  由
壹、有罪部分：
一、上開犯罪事實，業據被告丙○○於本院審理中供認不諱（見
    本院97年度易字第488 號卷第61頁），並有告訴人甲○○於
    警詢、偵查及本院審理中指訴歷歷，且有證人即告訴人女兒
    證人乙○○於偵查及本院審理中證述綦詳，足認被告前開自
    白與事實相符。是本件事證明確，被告前開犯行洵堪認定，
    應依法論科。
二、核被告丙○○犯罪事實一(一)、(二)所為，均係犯刑法第305 條
    之恐嚇危害安全罪。又其所犯上開2 罪，犯意各別，行為互
    殊，應分論併罰之。爰審酌被告面對感情問題，不以理性方
    式與被害人甲○○溝通，其犯罪之動機、目的、手段、所生
    之危害，惟犯罪後尚知坦承犯行態度良好等一切情狀，均量
    處如主文所示之刑，且定其應執行之刑。末查被告前曾受有
    期徒刑以上刑之宣告，執行完畢後，5 年以內未曾因故意犯
    罪受有期徒刑以上刑之宣告，此有臺灣高等法院被告前案紀
    錄表附卷可稽，因一時失慮，偶罹刑典，事後已坦承犯行，
    深具悔意，且與被害人甲○○達成和解，並賠償損失，經此
    偵審程序及罪刑之宣告後，應知警惕而無再犯之虞，本院因
    認所宣告之刑以暫不執行為適當，予以宣告緩刑2 年，以啟
    自新。至用以恐嚇之打火機及疑似強酸液體1 瓶並未扣案，
    復無證據證明係屬被告所有，亦非屬必須沒收之物，故不宣
    告沒收，併此敘明。
貳、不受理部分：
一、本件公訴意旨另略以：被告丙○○於96年9 月7 日下午2 時
    許，在告訴人甲○○前述住處飲酒，告訴人甲○○請其離開
    而發生爭執，被告丙○○基於傷害之犯意，在該住處外，以
    手掐住告訴人甲○○脖子並將告訴人甲○○推倒在地，致告
    訴人甲○○因而受有前頸部皮下瘀血8.0x5.0cm 、前下頸部
    皮下瘀血6.0x7.0cm 、左肩部擦傷5.0x2.5cm 及6.0x2.5cm
    、左肘部擦傷2.0x1.0cm 、左小腿擦傷3.0x1.0cm 、左足踝
    皮下瘀血3.0x3.5cm 等傷害，因認被告丙○○涉犯有刑法第
    277 條第1 項之傷害罪嫌。
二、按告訴乃論之罪，告訴人於第一審辯論終結前得撤回其告訴
    ；又告訴經撤回者，得不經言詞辯論，逕諭知不受理之判決
    ，刑事訴訟法第238 條第1 項、第303 條第3 款、第307 條
    分別定有明文。
三、查本件告訴人甲○○告訴被告丙○○傷害案件，公訴人認被
    告丙○○所涉犯之刑法第277 條第1 項之罪，依同法第287
    條前段之規定，須告訴乃論。茲告訴人甲○○已於97年8 月
    14日審理中表示撤回告訴，此有本院審理筆錄及刑事撤回告
    訴狀在卷可稽（見本院97年易字第488 號卷第67、70頁），
    依照上開說明，本件被告丙○○所涉傷害罪嫌，爰不經言詞
    辯論，逕為諭知不受理之判決。
據上論斷，應依刑事訴訟法第273 條之1 第1 項、第299 條第1
項前段、第303 條第3 款、第307 條，刑法第305 條、第51條第
5 款、第74條第1 項第2 款，刑法施行法第1 條之1 第1 項、第
2 項但書，逕以判決處刑如主文。
本案經檢察官翁偉玲到庭執行職務。
中    華    民    國    97    年    8     月    29    日
                  刑事第七庭    法  官  連雅婷
以上正本證明與原本無異
如不服本判決書應於送達後10日內向本院提出上訴狀
                                書記官  張尹嫚
中    華    民    國    97    年    8     月    29    日
中華民國刑法第305條
（恐嚇危害安全罪）
以加害生命、身體、自由、名譽、財產之事，恐嚇他人致生危害
於安全者，處2 年以下有期徒刑、拘役或3 百元以下罰金。


司法院資訊處製作；財團法人民間司法改革基金會備份。
